臺灣桃園地方法院民事裁定　　　　　　99年度司家聲字第48號
聲　請　人　謝清昕律師
相　對　人
即被繼承人　劉木清（亡）
上列聲請人因擔任被繼承人劉木清之遺產管理人，聲請核定代管
遺產之管理報酬等費用，本院裁定如下：
    主  文
聲請人管理被繼承人劉木清之遺產管理報酬定為新臺幣萬仟
肆佰元，由被繼承人之遺產負擔。
聲請程序費用新臺幣壹仟元由被繼承人劉木清之遺產負擔。
    理  由
一、聲請意旨略以：鈞院前以98年度財管字第88號民事裁定選任
    聲請人為被繼承人劉木清之遺產管理人。又被繼承人劉木清
    之遺產經債權人聯邦商業銀行股份有限公司聲請鈞院以99年
    度執字第27943 號強制執行，由第三人廖文權、曾韻慈以新
    臺幣（下同）3,340,000 元拍定買受在案。爰依財政部訂頒
    「代管無人承認繼承遺產作業要點」第14條第3 款規定，請
    求依拍賣金額1%核定報酬，即33,400元，為就強制執行拍賣
    被繼承人劉木清遺產事件取得參與分配之執行名義，爰聲請
    鈞院裁定聲請人代管被繼承人劉木清遺產之管理報酬及墊付
    費用等語。
二、按「遺產管理人得請求報酬，其數額由親屬會議按其勞力及
    其與被繼承人之關係酌定之。」、「親屬會議不能召開或召
    開有困難時，依法應經親屬會議處理之事項，由有召集權人
    聲請法院處理之。」民法第1183條、第1132條第2 項前段分
    別定有明文。次按，關於遺產管理、分割及執行遺囑之費用
    ，由遺產中支付之，民法第1150條前段亦有明文。
三、經查，本件被繼承人死後，其繼承人均拋棄繼承，本院依被
    繼承人之債權人聯邦商業銀行股份有限公司聲請，以98年度
    財管字第88號裁定選任聲請人為被繼承人之遺產管理人，有
    本院98年度財管字第88號民事裁定在卷可按，並據本院依職
    權調閱該案卷宗，核實無誤。而被繼承人之遺產，經債權人
    聲請本院以99年度司執字第27943 號強制執行，經第三人廖
    文權、曾韻慈以3,340,000 元拍定買受等情，亦有聲請人提
    出之本院99年度司執字第27943 號民事執行處函文影本在卷
    可稽，復經本院向本院民事執行處查詢該案執行情形，核與
    上揭強制執行拍定結果相符，亦有公務電話紀錄附卷可憑，
    是聲請人之主張，堪信為真實。準此，聲請人請求核定代管
    被繼承人遺產之報酬費用，於法即無不合。本院參酌財政部
    訂頒「代管無人承認繼承遺產作業要點」第14點第3 款之規
    定，認本件聲請人之報酬，以被繼承人遺產現值1%計算即33
    ,400元為適當。另本件聲請費用1,000 元，非屬已支出之遺
    產管理人墊付費用一部分，應列本件程序費用，併予敘明。
四、爰裁定如主文。
五、如對本裁定抗告須於裁定送達後10日內向本院提出抗告狀。
中    華    民    國   100    年    1     月    20    日
                  家事法庭 司法事務官  張祥榮
以上正本係照原本作成。